【裁判字號】    97,訴,1031
【裁判日期】    971211
【裁判案由】    侵權行為損害賠償
【裁判全文】
臺灣士林地方法院民事判決              97年度訴字第1031號
原      告  丙○○
被      告  甲○○
上列當事人間請求損害賠償事件，原告提起刑事附帶民事訴訟，
經裁定移送前來（97年度士交簡附民字第92號），本院於中華民
國97年11月20日言詞辯論終結，判決如下：
    主  文
被告應給付原告新臺幣壹拾萬貳仟壹佰玖拾元及自民國九十七年
七月五日起至清償日止，按年息百分之五計算之利息。
原告其餘之訴駁回。
訴訟費用由被告負擔二十分之三，餘由原告負擔。
本判決第一項得假執行。
原告其餘假執行之聲請駁回。
    事實及理由
一、原告起訴主張：被告甲○○於民國97年1 月11日上午，騎乘
    車號CUY -635號重型機車，沿臺北市○○區○○路西往東方
    向行駛，於行經中正路與承德路4 段交叉口時，理應注意車
    輛行駛時之車前狀況，隨時採取必要之安全措施及行車應遵
    守燈光號誌，以避免發生危險，而依當時天候、路況等情形
    並無不能注意之情事，竟疏未注意，於通過上開路段時，違
    反交通號誌管制闖紅燈，撞及當時沿承德路4 段由北向南行
    駛，由原告所騎乘之車號CQB-592 號重型機車，致原告人車
    倒地，受有左手掌、左手腕關節及左側大腿挫傷併左下腹壁
    血腫等傷害。原告因被告之上開肇事行為，受有醫藥費新臺
    幣（下同）5,420 元及停工損失116,000 元等損害，且原告
    突遭此一車禍事故，並受有身體上及精神上之痛苦，被告亦
    應負有支付原告慰撫金500,000 元之責。為此，基於侵權行
    為法律關係，聲明請求：(一)被告應給付原告621,240 元及自
    起訴狀繕本送達翌日起至清償日止按年息5%計算之利息；(二)
    並願供擔保請准宣告假執行。
二、被告則以：原告的傷勢尚輕，雙方已和解，由被告賠償原告
    二萬餘元，且被告當時實際上是闖黃燈，原告行駛的路口也
    應是紅燈，兩人在十字路口中央相撞，原告亦應有闖越紅燈
    行為，與有過失；又原告聲稱其任職美商公司每月薪資約60
    ,000 元 ，應為不實；再原告請求的金額過高等語資為抗辯
    ，並聲明：駁回原告之訴及假執行之聲請。
三、本院得心證之理由：本件原告上開所受傷害，係被告駕駛機
    車行經上開路口時撞擊正駕駛機車的原告所生，為兩造所不
    爭執，是本件之爭點在於：（一）兩造是否已就賠償金額達
    和解？（二）被告的肇事是否有過失？（三）原告請求的金
    額是否過高？是否與有過失？茲敘述如下：
（一）被告主張兩造已達成由被告賠償原告二萬餘元之和解，並
      提出錄音譯文1 件為證，原告對於譯文內容為兩造於起訴
      前的協商過程並不爭執，惟否認兩造已達成和解。經查：
      被告所提譯文內容並未載明原告確與被告達成和解情事，
      為本院當庭核閱無訛，是被告雖有和解之意，但原告並未
      同意，堪可認定，被告該部分的主張，應屬無據，尚不足
      採。
（二）按違反保護他人之法律者，推定其有過失，民法第184 條
      第2 項定有明文，又駕駛機車時，駕駛人應注意車前狀況
      ，並隨時採取必要之安全措施，又駕駛人駕駛車輛，應遵
      守道路交通號誌，道路交通安全規則第94第3 項、90條定
      有明文，該等規定既屬（機）汽車駕駛人所應注意避免事
      故發生之法定義務，應屬保護他人之法律，若有違反即應
      推定有侵權行為之過失。本件原告主張被告於肇事時有違
      反號誌過失致其傷害等情，為原告提出診斷證明為證，並
      聲請證人即當場處理的員警乙○○於審理中證稱：「（問
      ：於97年1 月11日上午7 點41分你有去現場處理車禍事件
      ，情形如何，以及事後畫現場圖如何畫？）我先到現場看
      到兩車碰撞在一起，到現場車子已經被動過，方向也是依
      照他們所說的，有畫現場圖，但也是根據口述來畫的，因
      為機車已經被動過了」，「（問：現場原告當時的意識如
      何？到現場我沒有看到原告…。當時現場圖只照被告的來
      畫，後來我又到醫院看到原告是醒的，我有詢問原告當時
      現場的狀況，當時原告沒有反對」，「（問：被告當時有
      說是他不對嗎？）被告當時有說他不對，他有闖紅燈」等
      語有關被告係因闖越號誌燈禁止穿越的紅燈號誌而肇事明
      確，被告對於證詞的真正並不爭執，堪認為真，則參照前
      揭規定意旨，被告已違反上開保護他人法律而推定有過失
      ，自應就其過失負侵權行為損害賠償之責。
（三）被告的損害賠償責任既經認定，則原告的請求是否合理，
      茲分別審核准駁如下：
   1、醫療費用部分：
      原告主張因受上開傷害支出醫療費用受有共計5,240 元之
      損失，並提出醫療費用收據12紙為證，被告對於收據之真
      正並不爭執，查：參照前開收據資料，原告為醫療所受傷
      害，分別於事發當日起97年2 月27日至新光吳火獅紀念醫
      院（以下簡稱新光醫院）診療自付醫療費用計1, 480元，
      證書費360 元，後自同年4 月間至同年10月8 日在行政院
      退除役官兵輔導委員會台北榮民總醫院（以下簡稱榮民總
      醫院）接受診療自付醫療費用計710 元，證書費300 元，
      並於97年3 月7 日起至同年月31日至十方中醫診所醫療。
      惟其中在十方中醫診所醫療部分，原告並未說明非至該診
      所接受中醫之治療否則不能治癒其傷害，自無法採認，又
      原告至新光醫院及榮民總醫院的治療，因申請證書所支出
      之費用，亦非為醫療所支出的費用，亦不准請求。是原告
      因醫療所自行支出醫療費用應為2,190 元（1480+710=219
      0） ，被告亦於審理中表明願給付原告醫療費用而不爭，
      本院並核該部分醫療費用的支出應屬治療原告因本件受傷
      害的必要費用，是原告該部分的請求，核屬有據，應予准
      許，逾此部分的醫療費用請求，為無理由，應予駁回。
   2、工作收入之損失：
      原告主張其任職於美商公司，每月薪資以60,000元計算，
      因傷無法工作期間達58日，受有工作損失116,000 元，請
      求被告賠償乙節，並提出員工請假表、年度請假總表、薪
      資單等件為證，惟均為被告所否認。查：原告係藝珂人事
      顧問股份有限公司（以下簡稱藝珂公司）派駐至美商奇異
      國際股份有限公司台灣分公司擔任司機一職，每月薪資為
      59,513元，且自事發後自97年1 月11日起至同年月31日共
      計14日均向公司請假而未工作，但病假期間發給全額薪資
      ，此有藝珂公司97 年9月30日函件所附在職證明書、員工
      請假表、薪資單在卷可參，是原告縱因傷而無法工作，但
      其任職之公司仍照給全薪，原告應無無法工作而受損失可
      言，該部分主張自不足採。
   3、精神損害賠償：
      按不法侵害他人之身體、健康而情節重大者，被害人雖非
      財產上之損害，亦得請求賠償相當之金額，民法第195 條
      第1 項定有明文。本件被告既不法侵害原告身體致受有傷
      害，原告之身體及精神應同時受有損害，是原告主張精神
      上受有損害之事實，可堪認定。本院審酌原告任職外商公
      司司機，每月薪資約達60,000元；被告學歷為國中畢業，
      目前尚無工作，名下亦無房產，但曾向原告承認錯誤，並
      願達成和解，審理尚表明願負擔部分費用，應有悔意，並
      有本院調閱兩造所得申報及財產歸屬資料附卷足資參佐，
      有關兩造經濟狀況、社會地位、損害程度及其精神受損時
      間等一切情狀，認原告向被告請求500,000 元尚屬過高，
      本院認應以100,000 元較為相當。
   4、綜上，原告得請求之金額為102,190 元（100000＋2190=1
      02190）
（四）至被告主張原告亦有闖越紅燈禁止通行號誌云云，並未據
      被告舉證以明，原告亦否認被告所述為真，是本院自無從
      判斷原告是否確有與有過失情節，所述尚屬無據，應不足
      採。
四、綜據上述，被告因過失致被告受有傷害及精神上受有痛苦，
    自應對原告之損害負損害賠償責任。因此，原告基於侵權行
    為法律關係，請求被告給付原告102,190 元及自起訴狀繕本
    送達被告翌日之97年7 月5 日起至清償日止，按年息5%計算
    之利息，洵屬有據，應予准許，逾此範圍的請求尚屬無據，
    自應予以駁回。
五、本件所命被告給付之金額未逾500,000 元，本院應依職權宣
    告假執行。另原告敗訴部分既經駁回，其假執行之聲請即失
    所依據，應併與駁回。
六、本件為判決基礎之法律關係已臻明確，兩造其餘之攻擊防禦
    方法核與判決結果不生影響，毋庸一一論列，併此敘明。
七、結論：本件原告之訴為一部有理由，一部無理由，並依民事
    訴訟法第79條、第389 條第1 項第5 款，判決如主文。
中    華    民    國    97    年    12    月    11    日
                  民事第二庭  法  官  古振暉
以上正本證明與原本無異。
如對本判決上訴，應於判決送達後20日內向本院提出上訴狀。
中    華    民    國    97    年    12    月    16    日
                              書記官  楊錫芬


司法院資訊處製作；財團法人民間司法改革基金會備份。
